【裁判字號】    99,上易,259
【裁判日期】    990331
【裁判案由】    竊盜
【裁判全文】
臺灣高等法院高雄分院刑事判決         99年度上易字第259號
上  訴  人
即  被  告  乙○○
上列上訴人因竊盜案件，不服臺灣高雄地方法院99年度易字第3
號中華民國99年1 月25日第一審判決（起訴案號：臺灣高雄地方
法院檢察署98年度偵字第37400 號），提起上訴，本院判決如下
：
     主  文
上訴駁回。
     事  實
一、乙○○前因竊盜案件，經本院94年度上易字第753 號判處有
    期徒刑2 年確定，甫於民國98年3 月11日保護管束期滿，未
    經撤銷假釋視為執行完畢。詎仍不知悔改，於98年12月10日
    上午10時許，途經高雄縣鳳山市共同市場內某麵攤前，見甲
    ○○坐在機車上與攤商閒聊，疏於防範財物安全，竟意圖為
    自己不法之所有，趁機竊取甲○○所有置放在機車前置物箱
    之皮包1 只（內有現金新臺幣4424元）得逞。嗣因甲○○察
    覺皮包遭竊，乃追呼竊賊，旋於同日10時13分許，在前開共
    同市場內，為警逮捕，復扣得上開皮包1 只（已發還甲○○
    ）。
二、案經甲○○訴由高雄縣政府警察局鳳山分局報請臺灣高雄地
    方法院檢察署檢察官偵查起訴。
    理  由
一、上開事實，業據上訴人即被告於原審及本院坦承不諱，並有
    贓物認領保管單、查獲照片8 幀附卷可資佐證，事證明確，
    被告犯行堪以認定。
二、核被告所為，係犯刑法第320 條第1 項之竊盜罪。被告曾有
    如事實欄所示之前科紀錄，此有臺灣高等法院被告前案紀錄
    表在卷可參，其於有期徒刑執行完畢後5 年內，故意再犯本
    件有期徒刑以上之罪，為累犯，應依刑法第47條第1 項規定
    加重其刑。
三、原審認被告罪證明確，因而適用刑法第320 條第1 項、第47
    條第1 項、第41條第1 項前段，刑法施行法第1 條之1之 規
    定，並審酌被告甫因竊盜罪執行完畢，再行犯本案竊盜犯行
    及被告犯罪後坦承犯行等一切情狀，量處有期徒刑肆月，並
    諭知如易科罰金以新台幣1000元折算一日。其認事用法，核
    無不合，量刑亦屬允當。被告上訴意旨指摘原判決量刑過重
    不當，為無理由，應予駁回。
據上論斷，應依刑事訴訟法第368條，判決如主文。
本案經檢察官鄭銘謙到庭執行職務。
中    華    民    國    99    年    3     月    31    日
                  刑事第六庭    審判長法  官   王憲義
                                      法  官   邱永貴
                                      法  官   簡志瑩
以上正本證明與原本無異。
不得上訴。
中    華    民    國    99    年    3     月    31    日
                                      書記官   張文斌
附錄本判決論罪科刑法條：
刑法第320條第1項
（普通竊盜罪、竊佔罪）
意圖為自己或第三人不法之所有，而竊取他人之動產者，為竊盜
罪，處5 年以下有期徒刑、拘役或 5 百元以下罰金。
意圖為自己或第三人不法之利益，而竊佔他人之不動產者，依前
項之規定處斷。

司法院資訊處製作；財團法人民間司法改革基金會備份。
